【裁判字號】    98,交簡上,26
【裁判日期】    981207
【裁判案由】    公共危險
【裁判全文】
臺灣宜蘭地方法院刑事判決            98年度交簡上字第26號
上  訴  人
即  被  告  甲○○
上列上訴人即被告因公共危險案件，不服本院簡易庭於中華民國
98年6月30日所為98年度交簡字第448號第一審簡易判決（聲請簡
易判決處刑案號：臺灣宜蘭地方法院檢察署98年度撤緩偵字第21
號），提起上訴，本院管轄之第二審合議庭判決如下：
    主   文
上訴駁回。
    事   實
一、甲○○明知服用酒類已達不能安全駕駛動力交通工具之程度
    時，不得駕駛動力交通工具，其於民國97年2月26日晚間7時
    許，在宜蘭縣五結鄉○○路188巷5號住處飲酒後，於酒後注
    意力、反應力、判斷力及行為控制力減低，已無安全駕駛動
    力交通工具能力之狀況下，仍執意於同日晚間9時30分許騎
    駛車牌號碼NP6─875號機車上路，嗣於同日晚間9時45分許
    ，於行經宜蘭縣五結鄉○○路○段46號前，因操控力欠佳以
    致超車不慎而撞擊前方同向行駛之陳炳鑰所騎自行車，導致
    陳炳鑰倒地受傷（過失傷害部分未據告訴），嗣經警據報到
    現場處理，並於同日晚間10時41分許，對甲○○實施酒精濃
    度測試，結果測得其呼氣中所含酒精濃度高達每公升0.26毫
    克，且其於實施同心圓測驗時，所繪之圖形亦有頭尾無法連
    貫之情形，顯已不能安全駕駛動力交通工具。
二、案經宜蘭縣警察局羅東分局報請臺灣宜蘭地方法院檢察署檢
    察官偵查聲請以簡易判決處刑。
    理  由
一、按被告以外之人於審判外之言詞或書面陳述，除法律有規定
    者外，不得作為證據。又被告以外之人於審判外之陳述，雖
    不符前四條之規定，而經當事人於審判程序同意作為證據，
    法院審酌該言詞陳述或書面陳述作成時之情況，認為適當者
    ，亦得為證據。當事人、代理人或辯護人於法院調查證據時
    ，知有第159條第1項不得為證據之情形，而未於言詞辯論終
    結前聲明異議者，視為有前項之同意，刑事訴訟法第159條
    第1項、第159條之5第1項、第2項分別定有明文。本件證人
    陳炳鑰於警詢之陳述，雖係被告以外之人於審判外之陳述，
    但被告、檢察官於本院審理時均同意採用上開陳述為本案證
    據，本院審酌該陳述作成時之狀況，並無不宜作為證據情事
    ，依刑事訴訟法第159條之5第1項規定，自得作為證據。另
    被告、檢察官於本院審理時對於下列所述之其他證據資料，
    亦均不爭執其證據能力，本院審酌該等證據資料作成時之狀
    況，並無不宜作為證據情事，依刑事訴訟法第159條之5第2
    項規定，自得作為證據。
二、上揭犯罪事實，業據被告甲○○於本院審理時坦承不諱，並
    有舉發違反道路交通管理事件通知單一件在卷可稽。其次，
    被告於騎車時因操控力欠佳以致超車不慎而撞擊前方同向行
    駛之陳炳鑰所騎自行車，嗣經警據報到現場處理，並於同日
    晚間10時41分許，對被告實施酒精濃度測試，結果測得其呼
    氣中所含酒精濃度高達每公升0.26毫克，且其於實施同心圓
    測驗時，所繪之圖形亦有頭尾無法連貫之情形等情形，亦據
    證人陳炳鑰於警詢時證述明確，並有刑法第185條之3案件測
    試觀察紀錄表、酒精測定紀錄表、同心圓測試紀錄表各一件
    可資佐證，足見被告確實已因飲用酒類而導致注意力、反應
    力、判斷力及行為控制力下降，而不具安全駕車之能力。綜
    上，足徵被告首揭自白確與事實相符，本件事證已臻明確，
    被告之犯行堪予認定，應依法論科。
三、核被告甲○○所為，係犯刑法第185條之3不能安全駕駛動力
    交通工具罪。原審依現存之證據，認為被告犯行明確，而依
    刑法刑法第185條之3、第41條第1項前段，刑法施行法第1條
    之1第1項規定，判處被告拘役三十日，如易科罰金，以新臺
    幣一千元折算一日，其認事、用法及量刑均稱妥適，應予維
    持。
四、上訴意旨雖以「原審量刑過重，希望能減輕刑度。」云云，
    指摘原判決不當。惟刑之量定，係原審法院得依職權自由裁
    量之事項，苟已斟酌刑法第57條各款所列情狀而未逾越法定
    刑度，即不得遽指為違法。本件情形，原審業已敘明係於審
    酌「被告於飲酒後，仍駕駛動力交通工具而肇事，對於公路
    用路人之危害程度甚大、經政府大力宣導酒後駕車之危害竟
    仍無視法律規範、酒精濃度測試之數值、犯罪之動機、手段
    及犯罪後坦承犯行等一切情狀」後，方酌情量處被告拘役三
    十日，如易科罰金，以新臺幣一千元折算一日之刑，本院認
    為原審之量刑業已斟酌刑法第57條各款所列情狀，並未逾越
    法定刑度，且其量刑亦屬妥適，並無失之過重，被告既未提
    出任何積極證據指出原審之量刑有何失出之處，其僅憑己意
    對原審量刑職權之合法行使任意指摘，自難認為有理由。
五、綜上所述，被告提起上訴，指摘原審判決量刑過重，請求從
    輕改判云云，為無理由，應予駁回。
據上論斷，應依刑事訴訟法第455條之1第1項、第3項、第368條
，判決如主文。
本案經檢察官劉憲英到庭執行職務。
中    華    民    國    98    年    12    月    7     日
                  刑事第二庭審判長法  官  林惠玲
                                  法  官  張育彰
                                  法  官  劉家祥
以上正本證明與原本無異。
本件不得上訴。
                                  書記官  劉謹翊
中    華    民    國    98    年    12    月    7     日
附錄本案論罪科刑法條全文：
中華民國刑法第185條之3
服用毒品、麻醉藥品、酒類或其他相類之物，不能安全駕駛動力
交通工具而駕駛者，處1年以下有期徒刑、拘役或科或併科15萬
元以下罰金。
中華民國刑法施行法第1條之1（罰金貨幣單位與罰鍰倍數）
中華民國九十四年一月七日刑法修正施行後，刑法分則編所定罰
金之貨幣單位為新臺幣。
九十四年一月七日刑法修正時，刑法分則編未修正之條文定有罰
金者，自九十四年一月七日刑法修正施行後，就其所定數額提高
為三十倍。但七十二年六月二十六日至九十四年一月七日新增或
修正之條文，就其所定數額提高為三倍。


司法院資訊處製作；財團法人民間司法改革基金會備份。
